## `S3` -- *Bebe-Sprabachebe*

**Be-Sprache** bedeutet nach jedem Vokal oder Diphtong^["au", "ei", "oi", "eu", etc.] die Konsonanten davor mit "b" zu ersetzen und bis zu diesem Vokal oder Diphtong zu wiederholen: 
*Bebe-Sprabachebe bebedeubeutebet nabach jebedebem Vobokabal obodeber Dibiphtobong diebie Kobonsobonabanteben dabavobor mibit "b" zubu ebersebetzeben ubund bibis zubu diebiesebem Vobokabal obodeber Dibiphtobong zubu wiebiedeberhoboleben*.
```{r, bb_starter, code = readLines("s3-bb-starter.R")}
```

```{r, bb_sol, code = readLines("s3-bb-def.R"), echo=FALSE}
```
Benutzen Sie den oben angegebenen Code als Ausgangsbasis um daraus eine standardkonforme Konstruktorfunktion zu machen sowie Interface-Methoden für eine neu zu definierende `bb()`-*generic* zu schreiben die `character`-Vektoren, -Matrizen, -Arrays, -Listen und `factor`-Variablen entsprechend verunstalten und den verunstalteten Ergebnissen die (zusätzliche) Klasse `bb` zuweisen.  
Beachten Sie die Hinweise zu Interface- und Konstruktorfunktionen etc im entsprechenden [Kapitel aus *Advanced R*](https://adv-r.hadley.nz/s3.html#classes).  
Überlegen Sie sich gut für welche Klassen eigene Methoden wirklich nötig sind und 
nutzen Sie Vererbungsrelationen/Klassenhierarchien und geschickten *method dispatch* aus um mit möglichst wenig verschiedenen 
Methoden auszukommen.^[Spoiler: 3 bis max. 4 Methoden reichen aus um alle Testfälle unten komplett abzudecken....]

Überprüfen Sie ihre Implementation mit folgenden Testfällen:
```{r, bb_example, code = readLines("test-s3-bb.R")}
```
Verhalten für ungeeignete Inputs:
```{r, bb_fail, , code = readLines("s3-bb-fail.R"), error = TRUE}
```
